【裁判字號】    97,聲,1210
【裁判日期】    970910
【裁判案由】    具保停止羈押等
【裁判全文】
臺灣屏東地方法院刑事裁定              97年度聲字第1210號
被      告  甲○○
                    現於臺灣屏東看守所
聲請人  即
選任辯護人  吳春生律師
上列被告因違反毒品危害防制條例等案件（本院97年度訴字第10
52號），聲請人以被告之選任辯護人之資格，聲請具保停止羈押
，本院裁定如下：
    主  文
聲請駁回。
    理  由
一、本件被告甲○○因違反毒品危害防制條例等案件，前經本院
    於民國97年8 月8 日訊問後，被告否認犯罪，但有證人指述
    、扣案物證、鑑定報告、照片為證，因認其所犯違反毒品危
    害防制條例第4 條第2 項、槍砲彈藥刀械管制條例第7 條第
    4 項等罪嫌重大，且有事實足認有勾串共犯、證人之虞及有
    逃亡之事實，並有羈押之必要，依刑事訴訟法第101 條第1
    項第1 款、第2 款、第3 款之規定予以羈押，並禁止接見通
    信。
二、聲請意旨略以：本件被告對於同案被告傅狄聲、謝少琴、吳
    龍奇於本院96年度訴字第92號違反毒品危害防制條例案件審
    理中之供述證據均不爭執其證據能力，是被告並無勾串證人
    、共犯之虞，尚有家人亟待被告扶養、照顧，爰依法聲請具
    保停止羈押，並解除禁止接見通信等語。
三、惟查，被告為屏東市民代表，自95年11月23日起至96年10月
    19日止，均未出席屏東市民代表會第16屆定期大會及臨時會
    ，且分別於95年12月15日、96年1 月5 日經臺灣屏東地方法
    院檢察署檢察官拘提未獲，嗣於96年1 月26日經該署發佈通
    緝，此有拘票、報告書、代表出席簽到簿、通緝書附卷足憑
    ，是被告有逃亡之事實甚明；再被告於偵查及本院審理時先
    係供稱其並未逃亡至中國，僅係在高雄、屏東地區工作等語
    （見97年度偵緝字第211 號卷第129 頁、本院卷第19頁背面
    ），嗣又改稱其係有前往中國，同案被告黃敏洲目前亦在中
    國等語（見本院卷第98頁）；由上述可知，被告於逃亡期間
    確係前往中國藏匿無誤，且同案被告黃敏洲亦尚未到案。故
    被告之前既有逃亡事實，自不因被告嗣後主動到案，即認被
    告無逃亡之虞，且有事實足認被告有勾串共犯、證人之虞。
    再刑事訴訟程序關於被告羈押之執行，係為確保國家司法權
    對犯罪之追訴處罰及保障社會安寧秩序而採取之必要手段，
    與受處分人個人自由及家庭生活機能之圓滿，難免衝突，不
    能兩全，被告以其尚有家人亟待其扶養、照顧為由，請求具
    保停止羈押，尚顯無據。是本院認被告上開羈押原因尚未消
    滅，所請具保停止羈押及解除禁止接見通信，自難准許，應
    予駁回。
四、依刑事訴訟法第220 條，裁定如主文。
中    華    民    國    97    年    9     月    10    日
                  刑事第一庭  審判長法  官  潘正屏
                                    法  官  曾吉雄
                                    法  官  許蓓雯
以上正本證明與原本無異。
如不服本裁定應於收受送達後五日內向本院提出抗告書狀敘述抗
告之理由抗告於台灣高等法院高雄分院。
中    華    民    國    97    年    9     月    15    日
                                     書記官  蘇雅慧


司法院資訊處製作；財團法人民間司法改革基金會備份。
